【裁判字號】    94,訴,866
【裁判日期】    950227
【裁判案由】    違反臺灣地區與大陸地區人民關係條例等
【裁判全文】
臺灣臺南地方法院刑事判決               94年度訴字第866號
公  訴  人  臺灣臺南地方法院檢察署檢察官
被      告  甲○○
            乙○○
上列被告因違反臺灣地區與大陸地區人民關係條例等案件，經檢
察官提起公訴（九十三年度偵字第五二七四號），本院判決如下
：
    主  文
甲○○共同違反不得使大陸地區人民非法進入臺灣地區之規定，
處有期徒刑壹年，緩刑伍年。
乙○○共同違反不得使大陸地區人民非法進入臺灣地區之規定，
處有期徒刑壹年，緩刑參年。
    事  實
一、甲○○、乙○○係父子關係，其二人明知大陸地區人民王明
    英 (所涉違反臺灣地區與大陸地區人民關係條例等案件，業
    經臺灣高雄地方法院以九十三年度訴字第八二六號判決判處
    應執行有期徒刑六月，緩刑四年確定，已於九十三年九月二
    十四日強制出境）並無結婚之真意，竟與王明英共同基於使
    大陸地區人民非法來臺、連續使公務員於職務上所掌文書登
    載不實暨行使該登載不實公文書之概括犯意聯絡及行為分擔
    。
  (一)王明英以人民幣二萬八千元之代價，先經由乙○○及其大陸
    配偶之介紹，與甲○○於民國（下同）九十二年四月十七日
    在大陸地區辦理假結婚，以取得福建省福州市民政局結婚證
    書及福建省福州市公證處之公證書等文書。
  (二)甲○○返臺後，即承前開概括犯意，於九十二年五月九日前
    往桃園縣八德市戶政事務所，持前開結婚證書、公證書及我
    國財團法人海峽交流基金會（下簡稱海基會）證明書等文件
    ，向該戶政事務所申請辦理結婚登記，致使該管公務員不知
    有偽而登載甲○○與大陸地區人民王明英結婚等不實事項於
    職務上所轄之戶籍資料上，足生損害於戶政主管機關對於戶
    籍資料管理之正確性。
  (三)甲○○復承前開概括犯意，於九十二年五月九日持前開登載
    不實之戶籍謄本，並填具內容不實之大陸地區人民進入臺灣
    地區旅行證申請書、大陸地區人民進入臺灣地區保證書，暨
    檢附結婚登記書、公證書、結婚經過書、海基會證明書等相
    關資料，向內政部警政署入出境管理局以大陸配偶王明英來
    台探親等不實事項為由，申請王明英入境，致使該管公務員
    不知有偽，而於王明英之中華民國臺灣地區旅行證上記載事
    由為「探親」等不實事項後，並據以核發前開旅行證。
  (四)嗣王明英持前開旅行證於九十二年八月七日搭機抵台，以向
    桃園中正機場人員出示該登載不實之旅行證之方式入境，足
    生損害於內政部警政署入出境管理局對於大陸地區人民入出
    境管理之正確性。嗣因王明英逾期居留，迄於九十三年三月
    六日下午三時三十分許，在高雄市○○區○○路旁漁塭道路
    為警查獲，始悉上情。
二、案經臺灣高雄地方法院檢察署檢察官自動簽分並呈由臺灣高
    等法院檢察署核轉臺灣臺南地方法院檢察署檢察官偵查起訴
    。
    理  由
壹、程序方面
  (一)按被告以外之人於審判外向法官所為之陳述，得為證據。被
    告以外之人於偵查中向檢察官所為之陳述，除顯有不可信之
    情況者外，得為證據，刑事訴訟法第一百五十九條之一定有
    明文。
  (二)查證人王明英於臺灣高雄地方法院九十三年度訴字第八二六
    號案件審理時，以共同被告之身分，就犯罪事實向法官所為
    之供述，依前開規定得為證據（第八二六號刑事卷第五一至
    七二頁），另證人王明英於本案及他案偵查中，關於本案被
    告二人部分所為之證述，於證述前後均已具結（第五二七四
    號偵查卷第三二至三四頁、第五一九六號偵查卷第四四至六
    頁、第四二至四四頁），且無顯不可信之情況，因此，其所
    為之證述得為證據，況證人王明英業於九十三年九月二十四
    日強制出境，迄今仍未入境，此有桃園縣政府警察局八德分
    局於九十五年一月二日以德警分陸字第０九四三０三五四０
    七號函檢送之高雄市政府警察局楠梓分局執行強制出境函、
    內政部警政署入出境管理局於九十四年十二月二十一日以境
    信凡字第０九四一一四二一二二０號函檢送之入出境資料各
    一份在卷可按（本院卷第一０九頁），致無法再為傳訊，而
    被告乙○○、甲○○於本院審理時亦不爭執其證據能力，因
    此，證人王明英於他案審理時、本案偵查中所為之證述，自
    有證據能力，合先敘明。
貳、實體方面
一、被告乙○○部分
  (一)訊據被告乙○○於本院審理時對於犯罪事實均坦承不諱，核
    與證人王明英於偵查中結證：「（與甲○○是真、假結婚）
    假結婚」、「（與甲○○有無發生性行為）沒有」、「（甲○○有無去過你家）沒有，他不認識我家人」、「（與甲○○如何認識）是透過乙○○的老婆介紹」、「（假結婚花了
    多少代價）有給介紹人二萬多人民幣」等語相符，而被告乙○○於本院審理時亦供陳：「我知道他有拿一筆錢給我大陸
    太太，希望來台打工，而我也知情」等語，若非證人王明英
    無結婚真意，而欲以假結婚之方式來台，何需給付高額介紹
    費予被告乙○○。
  (二)又查，證人王明英因與被告甲○○、乙○○有共同基於使大
    陸地區人民非法來臺、連續使公務員於職務上所掌文書登載
    不實暨行使該登載不實公文書之概括犯意聯絡及行為分擔，
    並因逾期滯台，而將內政部警政署入出警管理局所核發之中
    華民國旅行證上原載「居留准延期日九十三年二月七日」，
    變造為「居留准延期日九十三年九月七日」等犯行，經臺灣
    高雄地方法院以九十三年度訴字第八二六號審理後，認事證
    明確，證人王明英之犯行已堪認定，而判處應執行有期徒刑
    六月，緩刑四年，並於九十三年九月二十四日強制遣返出境
    等情，業經本院依職權調閱前開臺灣高雄地方法院以九十三
    年度訴字第八二六號刑事案卷（包含臺灣高雄地方法院檢察
    署九十三年度偵字第五一九六號偵查卷、九十三年度執聲他
    字第一九九五號、第二一０二號、九十三年度執他字第三二
    五四號執行卷、警卷、聲羈卷）查核屬實，益徵被告乙○○
    與證人王明英共同基於使大陸地區人民非法來臺、連續使公
    務員於職務上所掌文書登載不實暨行使該登載不實公文書之
    概括犯意聯絡及行為分擔之供述，堪信為真實。
二、被告甲○○部分
    訊據被告甲○○雖坦承與大陸地區人民王明英結婚，並自行
    辦理結婚登記等戶政資料、王明英來台探親所需相關資料等
    情，惟否認係與王明英假結婚云云，並辯稱：其前往大陸參
    加被告乙○○之喜宴，經人介紹與王明英辦理結婚登記後，
    有辦一桌宴客，王明英來台係其搭乘計程車前往機場接機，
    其後二人共同居住在桃園縣八德市○○街四００巷四弄二十
    號租屋處，嗣因其母逝世，需南下奔喪，王明英不願前往並
    藉故去同鄉友人處，即未再返家云云。
  (一)查被告乙○○於本院審理時自承係因其積欠地下錢莊債務，
    留在台灣先行處理後，因此，由被告甲○○於九十二年四月
    七日自行前往大陸，其於九十二年四月十一日始前往大陸與
    被告甲○○會合乙節，核與內政部警政署入出境管理局先後
    於九十四年八月十日、同年十二月二十一日分別以境信慧字
    第０九四一０三一八七六０號、境信凡字第０九四一一四二
    一二二０號函檢送之入出境資料相符，有前開入出境資料在
    卷可稽（本院卷第六五之一至六五之四、八０至八五、第一
    ０九至一一０頁），堪以信實。又質之證人丙○○到庭證稱
    ：「（桃園市○○市○○街四００巷四弄二０號房屋是何人
    所有）登記在我名下」、「之前於九十年四月出租給被告乙○○。合約只訂一次，就沒有再訂」、「（他租金只繳九十
    一年二月）是。就找不到人」、「（你有無催過租金）有。
    但電話沒人接聽，我就找代書，並告他遷讓房屋」、「（有
    無親自到該址找乙○○催租金）沒有付租金後二、三月有去
    二、三次催租金，但都沒有找到人，所以才找代書提起訴訟
    」、「（你是否知道上開地址在九十一年間, 除乙○○外,
    還住有何人）一開始有乙○○及其父母。之後甲○○說他太
    太過世」、「（何時將該房子收回）九十三年六月十四日」
    等語明確，並經本院依職權調閱臺灣桃園地方法院九十二年
    度桃簡字第七八號民事卷、九十二年度執字第三四二七八號
    執行卷查核明確，而觀之證人提出附於民事卷之租賃契約書
    ，被告甲○○乃連帶保證人並同住於租屋處，亦無法繳納租
    金，且被告甲○○於本院審理時供承原登記為被告乙○○（
    原名吳順一）所有坐落於桃園縣八德市○○段第二七七地號
    土地（持分一萬分之一五九）、桃園縣八德市○○街八五巷
    四六之六號八樓之建物，均因積欠債務而遭拍賣抵償，有前
    開土地、建物所有權狀及土地登記第二類謄本附卷可憑（偵
    查卷第八五至八七頁、本院卷第一二六至一六五頁），足見
    被告甲○○與證人王明英結婚之前，正逢被告乙○○、甲○○經濟狀況不良，亟需金錢奧援之際，再參以被告乙○○自
    承收受證人王明英所給付前開介紹費，益證被告甲○○確有
    因經濟因素，而同意以假結婚方式，使證人王明英來台之動
    機。
  (二)又質之證人王明英於臺灣高雄地方法院九十三年度訴字第八
    二六號刑事案件審理時供承：「當初來臺灣的目的是希望能
    在台灣工作賺錢，所以才與甲○○以假結婚的方式獲得進入
    臺灣的旅行證，來台工作賺錢，在大陸一名約四十歲左右之
    婦女及甲○○之子乙○○介紹與我甲○○假結婚」、「（來
    臺灣後是何人接機）甲○○的朋友，我不知道姓名、甲○○
    及乙○○沒有來」、「（甲○○朋友後來帶你到何處）甲○○家裡。地址不知。」、「（有無見過甲○○的家人）我知
    道甲○○沒有住該處，鄰居何人住該處，我不知道」、「（
    在該處住多久）幾個月」、「（住該處期間，甲○○或乙○○有無看過你）沒有」「（大陸有何家人）有年老的父親及
    二個小孩要照顧」等語明確，查證人王明英於其違反臺灣地
    區及大陸地區人民關係條例案件審理中，對自己犯行所為不
    利之供述，應可採信。
  (三)再查，倘若被告甲○○係與證人王明英真結婚，迨至內政部
    警政署入出警管理局准許證人王明英之居留准延期日九十三
    年二月七日前，被告甲○○理應會申請加簽延長證人王明英
    留台期間，以延長兩人相處之時間，而被告甲○○卻未為之
    ，顯不合常情，反之，證人王明英若係與被告甲○○真結婚
    ，於本次居留期限屆至後，可先行返回大陸，以待再次申請
    入境臺灣之手續即可，何需以變造居留准延期日之方式，益
    證證人王明英證述與被告甲○○係假結婚乙節，應屬可信。
    至被告甲○○抗辯因證人王明英來台後向其索討五十萬元，
    未獲始挾怨報復云云，然查被告二人當時經濟窘迫，已如前
    述，尚收取證人王明英所給付之高額介紹費，亦為證人王明
    英於結婚前所明知，實無向其索款之理由，再者，由證人王
    明英欲延長自己滯台期間，尚自行變造中華民國旅行證之日
    期，已見前述，可見證人王明英有強烈留台之意志，亦無向
    被告甲○○索討高額費用，致被告甲○○產生反感而拒絕代
    其加簽居留期日之可能，因此，被告甲○○此部分抗辯，並
    不足以推翻證人王明英所為證述內容之可信性。
  (四)復查，被告甲○○於臺灣高雄地方法院檢察署檢察官偵查時
    ，以證人身分供述前後具結證稱：其與證人王明英並未發生
    性關係（第五一九六號偵查卷第十六頁），核與證人王明英
    前開證述相同，查若被告甲○○本於結婚真意與證人王明英
    結婚，在大陸同住數日以及在臺灣共處期間中，理應有夫妻
    之實，何以均無任何夫妻間之正常性生活，再參以被告甲○○事後於本院審理時，卻轉異其詞供稱與證人王明英有夫妻
    之實，亦難信採。
  (五)第查，被告甲○○辯稱係隻身前往大陸參加被告乙○○之婚
    禮，當時被告乙○○當時已在大陸，在被告乙○○婚宴中經
    一不知名婦人介紹，始認識證人王明英云云，然查被告甲○○係於九十二年四月七日與被告乙○○之友人戊○○一同前
    往大陸，而被告乙○○則係於同年四月十一日始前往大陸，
    三人；一同於同年四月二十二日返台等情，有內政部警政署
    入出境管理局先後於九十四年八月十日、同年十二月二十一
    日分別以境信慧字第０九四一０三一八七六０號、境信凡字
    第０九四一一四二一二二０號函檢送之入出境資料三份在卷
    可稽（本院卷第六五之一至六五之四、八０至八五、第一０
    九至一一０頁），且被告乙○○於本院審理時亦供陳當時留
    在台灣處理債務，由被告甲○○先行前往乙節明確，足證被
    告甲○○乃較被告乙○○提早四日前往大陸，因此，被告甲○○前開抗辯，顯與事實不符。
  (六)再佐以被告乙○○早於九十二年三月十二日與大陸配偶鄭珠
    嬌於大陸辦理結婚登記，並於同年三月二十五日在我國辦理
    結婚戶籍登記，何以遲至九十二年四月間再度前往大陸地區
    舉行宴客儀式，與我國民眾前往大陸地區迎娶大陸配偶之程
    序並不相同，反之，倘確係舉行宴客儀式，被告甲○○於被
    告乙○○九十二年三月十二日結婚時，並無出境之紀錄，換
    言之，其對於被告乙○○之大陸配偶、親家等均無謀面之機
    緣，又被告甲○○於本院審理時自承不諳國語，不曾前往大
    陸，若僅單純前往參加被告乙○○之喜宴，並無其他目的，
    何需單獨提前抵達大陸，並獨自在人生地不熟之異地停留，
    而不與仍在台之被告乙○○結伴前往，以上均與常情有違。
  (七)另參以被告乙○○之友人戊○○與被告甲○○同時前往大陸
    ，有前開入出境資料可憑，而被告乙○○於本院審理時亦供
    述：「（你父親是否與戊○○一同到大陸）一起去」、「（
    認識戊○○）認識。他是我開計程車的朋友，我父親與他不
    熟，但一同前往大陸前有見過面」、「（到大陸後何人去接
    機？住何處？）我大陸太太接機，二人都住我大陸太太家」
    、「（為何你父親是與戊○○一起去大陸）戊○○也是要去
    大陸娶老婆，那次他也有娶大陸老婆回來，也是經過我大陸
    太太介紹」、「（你是否認識鄭輝旺）他是我太太的堂哥」
    等語，再輔以被告甲○○申請證人王明英來台探親時所檢附
    之「結婚經過書」，業經內政部警政署入出境管理局於九十
    四年八月九日以境平俊字第０九四一０四０八五五０號函檢
    送到院（本院卷第四六之四頁），其上明白記載「經由鄭輝
    旺先生介紹王明英與本人介紹」、「同行人戊○○」，並經
    被告甲○○、證人王明英、第三人戊○○簽名蓋章，兩者相
    互對照可知，戊○○乃與被告甲○○共同前往大陸，偕同被
    告甲○○於大陸福建省福州市辦理結婚登記者，並經被告乙○○之大陸配偶堂兄鄭輝旺擔任名義介紹人等情，反觀被告
    甲○○卻於本院審理時強烈否認認識戊○○、鄭輝旺，更不
    知結婚經過書之內容，倘若被告甲○○係本於結婚真意與王
    明英結婚，應會留意熟記參與其與證人王明英交往、結婚過
    程之人事，對於在我國辦理結婚戶籍登記、申請大陸配偶來
    台探親所需檢附之文件，應會一一準備及審核，孰有毫不知
    情之可能，因此，審酌其對於前往大陸結婚過程細節之供述
    ，與前開資料之記載完全不同，益證被告甲○○辯稱與證人
    王明英係真結婚云云，委無足採。
  (八)再查，被告甲○○係於九十二年四月十七日與證人王明英於
    福建省福州市辦理結婚登記，當時被告乙○○仍在福建省福
    州市，倘被告甲○○係本於結婚真意，經被告乙○○大陸配
    偶之親友介紹，與證人王明英結婚，被告乙○○理應對證人
    王明英之身家背景有所探知、瞭解，並告知父親即被告甲○○，且陪同被告甲○○慎重辦理結婚及宴客乙事，方屬常情
    ，然參以被告甲○○、乙○○對於被告甲○○與證人王明英
    結婚時有無向女方家人提親、辦理結婚登記之經過、宴請親
    友之桌數、參與親友種種之供述，均互核出入，再佐以被告
    甲○○對於其大陸配偶王明英之家庭狀況均不知情，實與真
    結婚兩府聯姻、異姓互通之情況迥異，足證被告甲○○前開
    抗辯顯不可採。
  (九)徵之被告乙○○自承明知證人王明英給付高額介紹費，欲以
    假結婚來台打工，而介紹被告甲○○與證人王明英辦理結婚
    登記，再參以被告甲○○對於結婚過程毫無所悉，並願意持
    其毫不知情之文件，返台辦理戶籍登記及申請證人王明英來
    台手續，來台後與證人王明英並無夫妻之實，亦不願意協助
    證人王明英辦理加簽延長在台期間，再參以證人王明英之證
    述，已見前述，益證被告甲○○明知證人王明英欲利用假結
    婚來台打工之途徑，而與證人王明英、被告乙○○有共同基
    於使大陸地區人民王明英非法進入臺灣地區，以及連續使公
    務員將不實事項登載於其所掌管之公文書之犯行，被告甲○○所為前開抗辯，應係事後卸責之詞，不足採信。
三、綜上，參以前開證人王明英之證述、被告乙○○之自白與供
    述內容，被告甲○○供述內容不可採之處相互勾稽，再佐以
    內政部警政署入出境管理局於九十年五月二十六日以境信英
    字第０九三一０五五七七００號函檢送之王明英入出境申請
    資料即大陸地區人民進入臺灣地區旅行證申請書、福建省福
    州市公證處證明書、結婚登記書、結婚經過書、海基會證明
    書、大陸地區人民進入臺灣地區保證書、戶籍謄本各一份（
    第五二七四號偵查卷第六至十七頁）、臺灣桃園地方法院檢
    察署於九十三年十月二十五日以桃檢清昃九十三助字第八九
    二號函檢送之王明英之中華民國旅行證一紙（第五二七四號
    偵查卷第九七至九八頁）、桃園縣八德市戶政事務所於九十
    三年四月二十八日以桃德戶字第０九三０００二三四０號函
    檢送之結婚登記申請書、福建省福州市公證處公證書、海基
    會證明書、結婚登記書、申請書等資料各一件（臺灣高雄地
    方法院九十三年度訴字第八二六號刑事卷第三二至四０頁）
    在卷足憑，足證被告乙○○所為前開自白，應屬事實，被告
    甲○○所為前開抗辯，則係事後卸責之詞，無足採信，是以
    ，本件事證明確，被告甲○○、乙○○之犯行應堪認定。
參、論罪科刑
一、按被告乙○○、甲○○行為後，臺灣地區與大陸地區人民關
    係條例第七十九條於九十二年十月二十九日修正公布，於同
    年十二月三十一日生效，其中該條第一項刑度由修正前之「
    處五年以下有期徒刑、拘役或科或併科新臺幣五十萬元以下
    罰金。」，修正為「一年以上七年以下有期徒刑，得併科新
    臺幣一百萬元以下罰金。」，比較新舊法，應依刑法第二條
    第一項但書適用以修正前較有利於被告之舊法。
二、又按臺灣地區與大陸地區人民關係條例第七十九條第一項處
    罰違反同條例第十五條第一款所定使大陸地區人民非法進入
    臺灣地區罪，凡非經合法手續進入者皆包含之。行為人使大
    陸地區人民以假結婚真入境之脫法方式，進入臺灣地區，即
    該當本罪，自非以偷渡者為限（最高法院九十二年度臺上字
    第四十號判決意旨參照）。準此，核被告乙○○、甲○○所
    為，係違反臺灣地區與大陸地區人民關係條例第十五條第一
    款之規定，而犯修正前同條例第七十九條第一項之使大陸地
    區人民非法進入臺灣地區罪以及犯刑法第二百十六條、第二
    百十四條之行使使公務員登載不實之公文書罪。又被告乙○○、甲○○與證人王明英間，就上開罪嫌間，有犯意聯絡及
    行為分擔，應論以共同正犯。而其等使公務員為不實登載後
    ，復持該登載不實之公文書行使，該使公務員登載不實之低
    度行為為行使之高度行為所吸收，不另論罪。而被告乙○○
    、甲○○與證人王明英間先後多次行使使公務員登載不實之
    公文書之犯行，時間緊接，犯罪構成要件相同，顯係基於概
    括之犯意反覆為之，為連續犯，應依刑法第五十六條之規定
    ，以一罪論，並依法加重其刑。再者，其等所違反之修正前
    臺灣地區與大陸地區人民關係條例第七十九條第一項之罪與
    刑法第二百十六條之連續行使第二百十四條使公務員登載不
    實之公文書罪間，有方法結果之牽連關係，應從一重之修正
    前臺灣地區與大陸地區人民關係條例第七十九條第一項之連
    續使大陸地區人民非法進入臺灣地區罪論斷。
三、爰審酌被告乙○○、甲○○未曾受過有期徒刑以上刑之宣告
    ，此有臺灣高等法院被告全國前案紀錄表及臺灣臺南地方法
    院檢察署刑案資料查註紀錄表各一件各一份在卷可稽，另參
    酌其等以假結婚之方式，使大陸地區人民非法入境臺灣地區
    ，不但損及國家之戶政機關、內政部警政署入出境管理局對
    於戶籍管理及入出境人口管制之正確性，危害非輕，暨其等
    之智識程度、犯罪動機、手段、次數、被告甲○○犯後猶不
    知悔改等一切情狀，爰分別量處被告乙○○、甲○○如主文
    所示之刑，以資儆懲。
四、末查被告二人前未曾受有期徒刑以上刑之宣告，有臺灣高等
    法院被告全國前案紀錄表一件附卷可稽，因一時貪念，思慮
    未周，致罹此罪名，被告乙○○犯後坦承犯罪，尚有悔意，
    被告甲○○年事已高，經此起訴審判科刑，已足促其警惕，
    而無再犯之虞，本院認上開宣告之刑，以暫不執行為適當，
    爰分別宣告被告甲○○緩刑五年、被告乙○○緩刑三年，以
    啟自新。
據上論斷，應依刑事訴訟法第二百九十九條第一項前段，臺灣地
區與大陸地區人民關係條例第十五條第一款、修正前同條例七十
九條第一項，刑法第二條第一項但書、第十一條前段、第二十八
條、第五十六條、第二百十六條、第二百十四條、第五十五條、
第七十四條第一款，罰金罰鍰提高標準條例第一條前段、第二條
，判決如主文。
本案經檢察官丁○○到庭執行職務。
中    華    民    國    95    年    2     月    27    日
                 刑事庭第九庭    審判長法   官  蔡奇秀
                                       法   官  楊佳祥
                                       法   官  黃欣怡
以上正本證明與原本無異
如不服本判決應於送達後十日內向本院提出上訴狀
                                       書記官  陳怡吟
中    華    民    國    95    年    2     月    27    日
附錄本案論罪科刑法條全文：
臺灣地區與大陸地區人民關係條例第十五條
下列行為不得為之：
一、使大陸地區人民非法進入臺灣地區。
修正前臺灣地區與大陸地區人民關係條例第七十九條第一項
違反第十五條第一款規定者，處五年以下有期徒刑、拘役或科或
併科新台幣五十萬元以下罰金。
刑法第二百十四條
明知為不實之事項，而使公務員登載於職務上所掌之公文書，足
以生損害於公眾或他人者，處三年以下有期徒刑、拘役或五百元
以下罰金。
刑法第二百十六條
行使第二百十條至第二百十五條之文書者，依偽造、變造文書或
登載不實事項或使登載不實事項之規定處斷。


司法院資訊處製作；財團法人民間司法改革基金會備份。
